---
title: "hw2"
author: "Sofia Styrina"
date: "28 February 2018"
output: html_document
---

```{r setup, include=FALSE}
knitr::opts_chunk$set(echo = TRUE)
```

### 1.1

```{r}
Sys.setlocale("LC_ALL","UTF-8")

library(tidyverse)
library(mosaic)

df <- read.csv('https://raw.githubusercontent.com/agricolamz/2018_data_analysis_for_linguists/master/data/students/phuuda/hw2_binomial/hw2_binomial.csv')

n <- df[1, 1] # количество попыток = 115
x <- df[1, 2] # количество успехов = 41

prior <- df[1, 3] # наши предворительные идеи относительно доли успехов
                  # = ожидаемая вероятность = 0.4104015

density <- c(dbinom(x = 1:115, size = 115, prob = 0.4104015))
params <- rep(paste("n = 115, p = 0.4104015", each = 115))
id <- rep(1:115, 1)
binomials <- data_frame(density, params, id)

binomial_test <- binom.test(x = x, n = n, p = prior)
binomial_test

```

### 1.2
```{r}

set.seed(42)
do(1000)*
  sum(sample(x = 1:0, 
             size = 115, 
             prob = c(0.4104015, 1-0.4104015), 
             replace = TRUE)) ->
  simulations

simulations %>% 
  mutate(greater = sum >= 41) %>% 
  count(greater)

simulations %>% 
  ggplot(aes(sum))+
  geom_density(fill = "lightblue")+
  geom_vline(xintercept = 41, linetype = 2)+
  theme_bw()+
  labs(title = "Распределение 1000 симуляций с параметрами n = 115, p = 0.4104015")

```

### 1.3
```{r}

alpha_prior <- 0.4104015*115
alpha_prior

beta_prior <- (1-0.4104015)*115
beta_prior

alpha_data <- 41
beta_data <- 115 - 41

alpha_post <- alpha_prior + alpha_data
beta_post <- beta_prior + beta_data
  
x <- seq(0, 1, length = 100)
data_frame(p = rep(x, 3),
           density = c(dbeta(x, alpha_prior, beta_prior),
                       dbeta(x, alpha_data, beta_data),
                       dbeta(x, alpha_post, beta_post)),
           type = rep(c("prior", "likelihood", "posterior"), each = 100))%>% 
  ggplot(aes(x = p, y = density, color = type))+
  geom_line()+
  theme_bw()

# пик апостериорной вероятности
alpha_post/(alpha_post+beta_post)


```

### 1.4
```{r}

alpha_prior = 1
beta_prior = 1

alpha_post <- alpha_prior + alpha_data
beta_post <- beta_prior + beta_data

x <- seq(0, 1, length = 100)
data_frame(p = rep(x, 3),
           density = c(dbeta(x, 1, 1),
                       dbeta(x, alpha_data, beta_data),
                       dbeta(x, alpha_data + 1, beta_data + 1)),
           type = rep(c("prior", "likelihood", "posterior"), each = 100))%>% 
  ggplot(aes(x = p, y = density, color = type))+
  geom_line()+
  theme_bw()

# пик апостериорной вероятности
alpha_post/(alpha_post+beta_post)
```

### 1.5

* Результаты биноминального теста: p-value = 0.2563 > 0.05
* -> Нулевая гипотеза принимается

* График результата симуляции: более 50% данных лежат по правую сторону от k = 41
* doesn't look anything like a normal distribution graph, quite skewed to the side
* -> bad prior probability value ?

* среднее (информированного) апостериорного распределения: 0.3834616
* среднее (неинформированного) апостериорного распределения: 0.3589744
* -> 0.02 difference, which is seemingly not significant

